【裁判字號】    97,易,3761
【裁判日期】    971021
【裁判案由】    竊盜
【裁判全文】
臺灣臺中地方法院刑事判決      九十七年度易字第三七六一號
公  訴  人  臺灣臺中地方法院檢察署檢察官
被      告  甲○○
                    （另案在臺灣臺中監獄執行中）
上列被告因竊盜案件，經檢察官提起公訴（九十七年度偵字第
一九七五六號），本院判決如下：
    主    文
甲○○竊盜，累犯，處有期徒刑陸月，如易科罰金，以新臺幣壹
仟元折算壹日。
    事    實
一、甲○○前曾於民國九十三年八月二日，因詐欺案件，經本院
    以九十三年度簡字第九六號判處有期徒刑三月，得易科罰金
    確定；又於九十三年八月二十七日，因施用第一級毒品案件
    ，由臺灣高等法院臺中分院以九十三年度上訴字第八四八號
    判處有期徒刑九月確定，上開二刑期嗣復經臺灣高等法院臺
    中分院以九十三年度聲字第七０六號裁定應執行有期徒刑十
    一月確定，入監執行後，已於九十四年七月二十二日縮刑期
    滿執行完畢。詎仍不知警惕，又另行基於普通竊盜之為自己
    不法所有意圖，於九十七年二月十四日中午十二時十分許至
    下午一時許之間之白天，騎乘不知情之李惠娟所有之車牌號
    碼三七七─ＢＵＤ號重型機車，前至已成年之丙○○位於臺
    中縣豐原市○○街一一八巷十三號之住宅，趁屋內無人之際
    ，將前揭機車停放在門口，獨自一人開啟未上鎖之大門進入
    （所涉無故侵入住宅罪嫌，未據告訴），徒手竊取丙○○所
    有放置在客廳置物櫃未上鎖抽屜之皮包一個內之現金新臺幣
    （下同）二千四百元（起訴書誤載被告除竊取現金二千四百
    元外，亦併同竊取上開皮包一個；惟業據蒞庭檢察官於本院
    審理時當庭更正其竊取之物為上開皮包一個內之現金二千四
    百元），於竊盜得手後，適居住丙○○對面之鄰居丁○○發
    現其翻動抽屜之情形而趨前詢問，其乃向丁○○佯稱係欲尋
    訪友人「阿明」，經丁○○告知該處並無「阿明」之人後，
    其為免竊盜犯行遭發現，遂徒步至丙○○上開住處巷口處，
    再以電話聯繫其不知情之妹妹吳宛儒至上揭處所，將前揭機
    車騎至巷口交與其騎乘離開。嗣因丙○○於同日下午五時許
    報案後，經警調閱丙○○住處附近監視器錄影畫面而循線查
    獲。
二、案經臺中縣警察局豐原分局報請臺灣臺中地方法院檢察署檢
    察官偵查起訴。
    理    由
一、按「除簡式審判程序、簡易程序及第三百七十六條第一款、
    第二款所列之罪之案件外，第一審應行合議審判。」，刑事
    訴訟法第二百八十四條之一定有明文。本件被告甲○○所犯
    係屬刑事訴訟法第三百七十六條第二款所列之罪，爰依法行
    獨任審判。又有關以下所引用被告以外之人於審判外之言詞
    或書面陳述，而不符合刑事訴訟法第一百五十九條之一至第
    一百五十九條之四之規定者，業經公訴人及被告於本院明示
    同意作為證據，且均經本院於審理時當庭直接提示而為合法
    之調查，公訴人、被告均未於言詞辯論終結前聲明異議，本
    院審酌前開證據作成或取得之狀況，並無非法或不當取證之
    情事，且亦無顯不可信之情況，故認為適當而均得以作為證
    據，是前開證據依刑事訴訟法第一百五十九條之五之規定，
    均具有證據能力，先予敘明。
二、訊據被告對於上揭事實坦承不諱，且有證人丙○○、丁○○
    、吳宛儒、李惠娟於警詢之證稱、證人丙○○、丁○○於本
    院審理時之證述在卷可稽，復有承辦員警製作之職務報告、
    「車籍查詢─基本資料詳細畫面」各一件、監視器畫面翻拍
    照片三幀在卷可佐，本件事證明確，被告犯行洵足認定。
三、核被告所為，係犯刑法第三百二十條第一項之普通竊盜罪。
    又被告前曾於九十三年八月二日，因詐欺案件，經本院以九
    十三年度簡字第九六號判處有期徒刑三月，得易科罰金確定
    ；又於九十三年八月二十七日，因施用第一級毒品案件，由
    臺灣高等法院臺中分院以九十三年度上訴字第八四八號判處
    有期徒刑九月確定，上開二刑期嗣復經臺灣高等法院臺中分
    院以九十三年度聲字第七０六號裁定應執行有期徒刑十一月
    確定，入監執行後，已於九十四年七月二十二日縮刑期滿執
    行完畢，有臺灣臺中地方法院檢察署刑案資料查註紀錄表、
    臺灣高等法院被告前案紀錄表各一份在卷可考，其於五年以
    內故意再犯本件有期徒刑以上之罪，為累犯，應依刑法第四
    十七條第一項之規定加重其刑。爰審酌被告之素行、犯罪之
    動機、目的係為圖一己之私利、竊盜之手段、所竊得財物之
    價值、對被害人丙○○所生之損害及其行為後於警、偵訊時
    矢口否認犯罪，於本院審理時則坦認犯行之犯罪後態度等一
    切情狀，量處如主文所示之刑，並諭知易科罰金之折算標準
    ，以示懲儆。
據上論斷，應依刑事訴訟法第二百九十九條第一項前段，刑法第
三百二十條第一項、第四十七條第一項、第四十一條第一項前段
，刑法施行法第一條之一第一項、第二項前段，判決如主文。
本案經檢察官乙○○到庭執行職務
中    華    民    國  九十七  年    十    月  二十一  日
                  刑事第十五庭  法  官  李雅俐
上正本證明與原本無異。
如不服本判決，應於收受送達後10日內向本院提出上訴書狀（應
敘述具體理由並附繕本）。
上訴書狀如未敘述理由，應於上訴期間屆滿後20日內補提理由書
於本院。
                                書記官  莊金屏
中    華    民    國  九十七  年    十    月  二十一  日
附錄論罪科刑法條：
刑法第三百二十條第一項：
意圖為自己或第三人不法之所有，而竊取他人之動產者，為竊盜
罪，處五年以下有期徒刑、拘役或五百元以下罰金。


司法院資訊處製作；財團法人民間司法改革基金會備份。
